# 固定资产不存在，应付工程款问题

提问人：2018yan 林林 时间：2018-05-28 10:19:34
我县有一个景区重组。原欠一个单位工程款 350 万元，当时未结算，未开发票。此工程后因暴雨被完全冲毁。此款按债务移交给重组后的单位。20l6年 12 月，该单位因急需要款开具工程发票 350 万元，县财政支付中心批准暂付 25 万元。我作帐时按借：固定资产 350万元，贷银行存款 25 万元，货其他应付款 325 万元。现在审计不过关。主要是此工程已被冲毁不存在了。可欠人家的款还得付。请问这 350 万元工程款发票应该怎么入帐？

回答人：chenyiwei
首先要明确该项工程毁损的损失由谁承担以及如何承担。如果原先重组方案中没有明确由谁承担这部分损失，现在只能由重组后单位承担的，则重组后单位应在承接该项付款义务时，借记营业外支出（或者如果在重组设立时就已经承接的，则借记资本公积等权益科目），贷记其他应付款。后需支付款项时由其他应付款列支。对责任承担问题，建议咨询律师和当地政府主管部门意见。